【裁判字號】    95,訴,2569
【裁判日期】    950929
【裁判案由】    偽造有價證券等
【裁判全文】
臺灣板橋地方法院刑事判決              95年度訴字第2569號
公  訴  人  臺灣板橋地方法院檢察署檢察官
被      告  乙○○
                    （另案於臺灣臺北看守所執行中）
上列被告因偽造有價證券等案件，經檢察官提起公訴（95年度偵
字第14641 號），於準備程序進行中，被告就被訴之事實為有罪
之陳述，經告知被告簡式審判程序之旨，並聽取當事人之意見後
，裁定進行簡式審判程序，判決如下：
    主  文
乙○○行使偽造支票，累犯，處有期徒刑壹年貳月。
偽造發票人為吳明陽，支票號碼CY0000000 號，票面金額新臺幣
五萬五千元，發票日94年10月5 日之支票壹紙沒收。
    事  實
一、乙○○曾於民國91年間因違反毒品危害防制條例，經本院以
    91年度簡字第303 號刑事簡易判決判處有期徒刑6 月確定。
    嗣又陸續因行使偽造私文書、轉讓、持有第二級毒品案件，
    經本院以91年度訴字第185 號刑事判決判處有期徒刑1 年，
    再與上開有期徒刑6 月更定執行刑有期徒刑1 年6 月，於91
    年7 月23日入監，至93年10月15日假釋出監，於93年12月11
    日假釋期滿執行完畢。乙○○不知悔改，其明知真實姓名年
    籍不詳自稱「徐偵昌」之男子，於94年6 月間之某日，在臺
    北市○○區○○街76巷15號5 樓所交付之發票人為吳明陽，
    支票號碼為CY0000000 號，付款人為合作金庫銀行長安分行
    之支票1 紙，係來路不明之贓物（下稱系爭支票，為吳明陽
    所有，於93年9 月2 日凌晨1 點，在臺北市○○街、林森北
    路口遺失，遺失當時該紙支票未填寫發票日及金額），又該
    紙支票係經「徐偵昌」偽填金額為新臺幣（下同）55,000元
    ，及偽填發票日94年10月5 日，竟仍予以收受。94年8 月底
    ，乙○○基於詐欺及行使偽造有價證券之犯意，持該紙偽造
    支票向不知情之甲○○調借現金，致甲○○陷於錯誤，於收
    受該紙支票後復將之交付予不知情之連溪成用以抵償甲○○
    前積欠連溪成之15,000元之工資，連溪成再交付予不知情之
    其姊連菜，由連菜開立1 紙面額40,000元之支票交予甲○○
    轉交乙○○，嗣經連菜提示後，查係掛失止付之支票，並經
    臺灣票據交換所函知警局，而為警循線查獲。
二、案經臺北縣政府警察局新莊分局報請臺灣板橋地方法院檢察
    署檢察官偵查起訴。
    理  由
一、按除被告所犯為死刑、無期徒刑、最輕本刑為3 年以上有期
    徒刑之罪或高等法院管轄第一審案件者外，於第一次審判期
    日前之準備程序進行中，被告先就被訴事實為有罪之陳述時
    ，審判長得告知被告簡式審判程序之旨，並聽取當事人、代
    理人、辯護人及輔佐人之意見後，裁定進行簡式審判程序，
    刑事訴訟法第273 條之1 第1 項定有明文。經核本件被告乙
    ○○所犯係死刑、無期徒刑、最輕本刑為3 年以上有期徒刑
    以外之罪，其於準備程序中就被訴事實為有罪之陳述，經法
    官告知簡式審判程序之旨，並聽取公訴人、被告之意見後，
    本院爰依首揭規定，合議裁定由受命法官獨任進行簡式審判
    程序，合先敘明。
二、上揭犯罪事實，業據被告於偵、審中坦承不諱，並有卷附之
    支票正反面影本、退票理由單、掛失止付票據提示人資料查
    報表、票據掛失止付通知書、遺失票據申報書等為據，復經
    證人連溪成、甲○○指證明確。本件罪證明確，被告犯行洵
    堪認定，應依法論處。
三、核被告所為，係犯刑法201 條第2 項之行使偽造有價證券罪
    、第349 條第1 項之收受贓物罪、第339 條第1 項之詐欺罪
    。又被告行為後，刑法第55條前段業經修正刪除，於95年7
    月1 日施行，依修正前刑法第55條前段規定，被告所犯行使
    偽造有價證券罪、贓物罪、詐欺罪，有目的手段之牽連關係
    ，可依刑法第55條之規定，從一重之行使有價證券罪處斷。
    而依修正後刑法刪除第55條前段、第56條之結果，被告上開
    犯行，應分論併罰，比較修正前後刑法，應以修正前之刑法
    有利於被告，是本件即應適用修正前刑法規定，就被告所犯
    行使偽造有價證券罪、贓物罪、詐欺罪，依修正前刑法第55
    條前段之規定，從一重之行使有價證券罪處斷。又被告有事
    實欄所載之執行紀錄，有臺灣高等法院被告前案紀錄表在卷
    可稽，其於有期徒刑執行完畢後之5 年以內，再犯本件有期
    徒刑以上之罪，無論依修正前後刑法之規定，均應論以累犯
    ，爰一體適用修正前刑法第47條規定論以累犯，並應依法加
    重其刑。
四、爰審酌被告因一時失慮，並斟酌其犯罪之動機、目的、手段
    ，犯罪時所受之刺激及其品性、生活狀況、智識程度、犯罪
    所生之損害，犯罪後態度等一切情狀，量處如主文所示之刑
    。偽造之發票人吳明陽，支票號碼CY0000000 號，票面金額
    55,000元，發票日94年10月5 日之支票，係偽造之有價證券
    ，不問屬犯人與否，應依法宣告沒收。
據上論斷，應依刑事訴訟法第273 條之1 第1 項、第299 條第1
項前段，刑法第2 條第1 項前段、刑法第349 條第1 項、第201
條第2 項、第339 條第1 項、修正前刑法第55條前段、第47條、
第215 條，罰金罰鍰提高標準條例第1 條前段，判決如主文。
本案經檢察官鄧媛到庭執行職務。
中    華    民    國    95    年    9     月    29    日
                    刑事第十二庭    法  官  林漢強
上正本證明與原本無異。
                                    書記官  曾千庭
中    華    民    國    95    年    9     月    29    日
附錄本案論罪科刑所用法條全文
刑法第201條
意圖供行使之用，而偽造、變造公債票、公司股票或其他有價證
券者，處三年以上十年以下有期徒刑，得併科三千元以下罰金。
行使偽造、變造之公債票、公司股票或其他有價證券，或意圖供
行使之用，而收集或交付於人者，處一年以上七年以下有期徒刑
，得併科三千元以下罰金。
刑法第339條
意圖為自己或第三人不法之所有，以詐術使人將本人或第三人之
物交付者，處五年以下有期徒刑、拘役或科或併科一千元以下罰
金。
以前項方法得財產上不法之利益或使第三人得之者，亦同。
前二項之未遂犯罰之。
刑法第349條
收受贓物者，處三年以下有期徒刑、拘役或五百元以下罰金。
搬運、寄藏、故買贓物或為牙保者，處五年以下有期徒刑、拘役
或科或併科一千元以下罰金。
因贓物變得之財物，以贓物論。


司法院資訊處製作；財團法人民間司法改革基金會備份。
